# 母子公司结算价格的问题

提问人：yjhly2011 时间：2022-11-12 22:53:39
大家好，母公司100%控股A公司、60%控股B公司，母公司与子公司A、B主营业务相同，均为贸易类公司。为从供应商处拿到最优采购单价，由母公司与供应商统一签订采购合同，之后再由母公司向子公司供货。母子公司处于不同的省市，母子公司均对外销售，并保持统一的销售价格。假设母公司采购的商品为M，单价为 100 元，母子公司的对外销售价格统一为 180 元。所有销售的发货均由母公司管理，即子公司当月产生销售时，由母公司发货，月末母子公司结账对账，母公司给子公司开发票，子公司不产生库存，主要起到销售的职能。母公司与子公司的结算单价可否按 100 元结算（即与母公司月末加权平均单价相等），相当于子公司委托母公司采购。
谢谢！

回答人：chenyiwei
从主帖所述情况看，子公司为代理人，只能按净额法确认收入；母公司个别报表层面可以考虑按总额法确认收入，将归属于子公司的利润确认为销售费用。
子公司层面也需要有合理的利润（与其为促成销售所发生的推销等成本相适应）。完全将全部利润留存在母公司并不可行，如果这样操作，则母公司需向子公司支付佣金。

提问人：yjhly2011 时间：2022-11-15 09:04:23
陈版主您好，母公司向子公司的发货价格与母公司的采购价格相等：如果子公司为全资子公司，从股东利益考虑没有差别，如果子公司是控股子公司，这样安排有利于控股子公司的少数股权利益，因为留在控股子公司中的利润要大一些。如果母公司与全资子公司和控股子公司商量好就按母公司的采购价格结算、考核业绩，在实务中属于正常的处理吗，对母公司来说税务上有风险吗？

回答人：chenyiwei
可能存在母公司与少数股东之间的利益输送问题。如果母公司是上市公司，这样做是会引起监管关注的。